【裁判字號】    94,交聲,2191
【裁判日期】    950110
【裁判案由】    交管條例聲異
【裁判全文】
臺灣板橋地方法院刑事裁定            94年度交聲字第2191號
原處分機關  交通部公路總局臺北區監理所
異  議人即
受  處分人  乙○○
上列受處分人因違反道路交通管理處罰條例案件，對於交通部公
路總局臺北區監理所於中華民國九十四年十二月十四日以北監營
裁字第裁四０─Ｃ00000000號違反道路交通管理事件裁
決書所為之裁決處分（原舉發案號：臺北縣政府警察局九十四年
六月二十五日北縣警交字第Ｃ00000000號）不服，聲明
異議，本院裁定如下：
    主  文
異議駁回。
    理  由
一、原處分意旨略以：異議人即受處分人乙○○於民國九十四年
    六月二十五日上午七時八分許，騎乘車號ＱＵＷ─０一八號
    輕型機車，在臺北縣樹林市○○路與新興街口，因「騎乘機
    車闖紅燈」之違規事實，經警攔停當場舉發，乃依道路交通
    管理處罰條例第五十三條、第六十三條第一項第三款之規定
    ，裁處罰鍰新臺幣（下同）四千五百元，並記違規點數三點
    。異議人則以：舉發現場係Ｔ字型路口，旁邊並有鐵路圍柵
    ，且現場車道由三線道縮小為二線道，伊前方亦有左轉機車
    擋住車道造成阻塞，此將導致警員視覺死角；又當時伊是跟
    著前方的車子往前行駛，何以那台速度較快之車輛沒有被欄
    停舉發；另警員當時正在對其他違規人開立罰單，對伊是否
    有闖紅燈之行為，並未看得很清楚云云，表明不服而提出異
    議。
二、按汽車（含機器腳踏車；下同）駕駛人，行經有燈光號誌管
    制之交岔路口闖紅燈者，處一千八百元以上五千四百元以下
    罰鍰；汽車駕駛人有第五十三條情形者，除依原條款處罰鍰
    外，記違規點數三點，道路交通管理處罰條例第五十三條、
    第六十三條第一項第三款分別定有明文規定。
三、異議人於本院調查時否認有上開違規行為，並以前詞置辯。
    惟查，異議人騎乘前開機車於上揭時、地闖紅燈之事實，業
    據證人即舉發員警甲○○結證稱：當時駕駛人從樹林市往鶯
    歌方向行駛，在樹林市○○路、新興街口，闖越路口紅燈，
    而伊當時在中山路上告發其他違規駕駛人，異議人從對面路
    口，由伊的正前方騎機車過來，伊看得很清楚，所以就把異
    議人攔停下來，而伊攔下異議人之地方，已經過了上開路口
    等語屬實，並有上開違反道路交通管理事件通知單、證人甲
    ○○當庭繪製之現場位置圖各一件在卷可稽。觀之證人甲○
    ○證述當時異議人騎乘機車自其正前方由對面路口闖越紅燈
    等語，甚為詳實明確，而甲○○與異議人素昧平生，亦夙無
    怨隙，自無恣意誣攀之理，所證應屬可信。況交通警員掣單
    舉發違反道路交通管理處罰條例所列之違規事實，本質上為
    行政處分，係公務員基於職務上權力，依法就特定之具體事
    件所為具有公法上效果之單方行政行為，基於公務員為公法
    上行為具有公信力之原則，該行政處分當可被推定為真正，
    其據以依法處分之事實認定亦為真正無誤，是異議人於舉發
    當時騎乘上開機車行經違規地點有闖紅燈之違規行為，堪以
    認定。至異議人辯稱：舉發現場係Ｔ字型路口，現場車道由
    三線道縮小為二線道，旁邊並有鐵路圍柵，會對警員之視覺
    產生死角，且警員當時正對其他違規人開立罰單，對伊是否
    有闖紅燈之行為，並未看得很清楚云云，然觀諸證人甲○○
    上開證詞及現場位置圖所示，顯見舉發警員當時係站在異議
    人騎乘機車之正前方，則其對於異議人是否有違規闖紅燈之
    行為，應可清楚察覺，並無異議人所稱視覺死角之問題，是
    異議人辯稱警員舉發時現場有視覺死角云云，自難採信。異
    議人另辯稱伊當時是跟著前方的車子往前行駛，何以那台速
    度較快之車輛沒有被欄停舉發云云，惟按憲法之平等原則要
    求行政機關對於事物本質上相同的事件作相同的處理，乃形
    成行政自我拘束，而憲法上的平等原則係指合法權利義務的
    平等，並不包含違法行為均不予取締制裁的不法平等，是以
    平等原則，並非賦予異議人有要求舉發警員對其交通違規行
    為不予舉發處罰的請求權，故異議人此部分所辯，亦無從解
    免其違規之責。
四、綜上所述，異議人確於前揭時、地騎乘上開輕型機車有闖紅
    燈之違規行為，洵堪認定。原處分機關據以援引上揭規定，
    並依據違反道路交通管理事件統一裁罰基準表之規定（異議
    人逾應到案期限三十日以上），裁處罰鍰四千五百元，並記
    違規點數三點，核無違誤，量罰亦甚妥適，應予維持，本件
    異議為無理由，應予駁回。
據上論斷，應依道路交通管理處罰條例第八十七條第二項，道路
交通案件處理辦法第十九條，裁定如主文。
中    華    民    國  九十五  年    一    月    十    日
                  交通法庭法  官  楊志雄
以上正本證明與原本無異。
如不服本裁定應於送達後五日內向本院提出抗告狀。
                          書記官  胡勤義
中    華    民    國  九十五  年    一    月    十    日


司法院資訊處製作；財團法人民間司法改革基金會備份。
